【裁判字號】    92,易,1714
【裁判日期】    920711
【裁判案由】    竊盜
【裁判全文】
臺灣臺中地方法院刑事判決                        九十二年度易字第一七一四號
    公  訴  人  臺灣臺中地方法院檢察署檢察官
    被      告  辰○○
右列被告因竊盜案件，經檢察官聲請簡易判決處刑（九十二年度偵字第七Ｏ八四號）
及移
本院豐原簡易庭認為不宜以簡易判決處刑，移
如左：
    主  文
辰○○連續竊盜，處有期徒刑壹年。
    事  實
一、辰○○曾於民國九十一年間因竊盜案件，甫經臺灣高等法院臺中分院於九十一年
    十一月二十六日，以九十一年度上易字第二Ｏ二五號判處有期徒刑三月，緩刑二
    年，於九十一年十二月十五日確定。詎辰○○猶不知悛悔警惕，復於前開竊盜案
    件宣判後，旋另行起意，基於意圖為自己不法所有之概括犯意，連續為以下之普
    通竊盜犯行：
（一）九十一年十一月二十九日下午五時許，在「彌敦道服飾店」內（址設臺中市○○路○段六三號），利用老闆戊○○正忙於工作而疏於注意之際，竊取戊○○
      所有置於店內辦公桌上之ＮＯＫＩＡ廠牌３３１０型號手機一支。
（二）九十一年十二月十一日下午四時許，在「紅辣椒皮件批發店」內（址設臺中市
      ○○路○段一五五號），利用店員寅○○正忙於工作而疏於注意之際，竊取寅
      ○○所有置於店內櫃檯上之ＭＯＴＯＲＯＬＡ廠牌Ｖ６６型號手機一支。
（三）九十一年十二月二十三日下午六時許，在「彌敦道服飾店」內（址設臺中市○○路○段六三號），利用店員甲○○正忙於工作而疏於注意之際，竊取甲○○
      所有置於辦公桌上之ＮＯＫＩＡ廠牌３３１０型號手機一支。
（四）九十二年一月十四日下午四時許，在「順加國際服飾店」內（址設臺中市○○
      路○段一Ｏ二號），利用店員巳○○正忙於工作而疏於注意之際，竊取巳○○
      所有之ＯＫＷＡＰ廠牌１６６型號手機一支。
（五）九十二年一月十五日下午六時許，在「逸築服飾店」內（址設臺中市○○路○
      段二四號），利用老闆壬○○正忙於工作而疏於注意之際，竊取壬○○所有之
      三星牌Ａ２８８型號手機一支。
（六）九十二年一月十八日下午二時許，在「利玟服飾店」內（址設臺中縣沙鹿鎮○○街二五號），利用店員己○○正忙於工作而疏於注意之際，竊取己○○所有
      置於店內辦公桌上之ＭＯＴＯＲＯＬＡ廠牌Ｔ１９１型號手機一支。
（七）九十二年三月十七日晚上六時三十分許，在「８０８衣著專櫃」內（址設臺中
      市○區○○街九號Ａ９攤位），利用老闆辛○○正忙於工作而疏於注意之際，
      竊取辛○○所有置於櫃檯抽屜內之現金新臺幣（下同）一萬一千元。
（八）九十二年三月二十八日下午三時許，在「加加皮鞋店」內（址設臺中縣大甲鎮
      ○○路六九號），利用店員丑○○、丙○○均忙於工作而疏於注意之際，竊取
      丑○○所有之ＯＫＷＡＰ廠牌手機一支及丙○○所有之ＰＡＮＡＳＯＮＩＣ廠
      牌ＧＤ５５型號手機一支。
（九）九十二年三月三十日晚上七時三十分許，在「京雨服飾」內（址設臺中縣大甲
      鎮鎮○路六之一號），利用店員子○○正忙於工作而疏於注意之際，竊取子○○所有之ＮＯＫＩＡ廠牌８９１０型號手機一支。
（十）九十二年四月十二日晚上七時許，在臺中市○區○○街九號Ｃ１攤位，利用老
      闆庚○○正忙於工作而疏於注意之際，竊取庚○○所有之皮包二個，內有現金
      二千元。
（十一）九十二年五月八日下午五時三十分許，在「超級屋服飾店」內（址設臺中市
        北區○○○街三一號二樓Ｃ１３攤位），利用店員卯○○正忙於工作而疏於
        注意之際，竊取卯○○所有之ＮＯＫＩＡ廠牌６６１０型號手機一支。
（十二）九十二年五月十日下午五時三十分許，在「Ｅ豆服飾店」內（址設臺中市○
        區○○路四六巷一號），利用店員午○○正忙於工作而疏於注意之際，竊取
        午○○所有置於店內櫃檯上之ＭＯＴＯＲＯＬＡ廠牌Ｔ１９０型號手機一支
        。
二、期間先於九十一年十二月十一日下午四時許，因辰○○持寅○○失竊之ＭＯＴＯ
    ＲＯＬＡ廠牌Ｖ６６型號手機一支至魔法帽科技有限公司（下稱魔法帽公司）販
    售圖利，該公司店員蔡長益以辰○○曾經販售多支手機，極為可疑，遂先抄下該
    支手機之序號，再以較低價格估價，藉以使辰○○不滿意價格而離去。事後隨即
    報警處理，經警方循線查證該手機為寅○○失竊之手機，因而陸續查悉辰○○行
    竊寅○○、己○○、戊○○、甲○○、巳○○、壬○○財物之犯行，並於九十二
    年三月二十六日依法將辰○○拘提到案。次因「京雨服飾店」店內監視攝影機業
    已完整拍攝辰○○行竊過程，子○○於九十二年三月三十一日下午五時四十分許
    ，在臺中縣大甲鎮鎮○路十三號前，復發現辰○○之行蹤，遂報警處理而查獲辰
    ○○，經警方循線查悉辰○○行竊丑○○、丙○○、子○○財物之犯行。復於九
    十二年五月十日下午五時三十分許，因辰○○甫竊得午○○之手機後，在臺中市
    北區○○○街入口處閒逛，為辛○○、庚○○、卯○○發現辰○○即為行竊渠等
    財物之竊犯，遂報警處理，經辛○○會同警方在臺中市○○街與太平路口將辰○○逮獲，並在其身上查扣午○○失竊之手機，因而查悉辰○○行竊辛○○、庚○○、卯○○、午○○財物之犯行。
三、案經彰化縣警察局移送臺灣臺中地方法院檢察署檢察官聲請簡易判決處刑及移送
    併案審理，本院豐原簡易庭認為不宜以簡易判決處刑，移送本院刑事庭適用通常
    程序審判。
    理  由
一、右揭事實，業據被告辰○○於本院審理時坦承不諱，核與寅○○、己○○、辛○○、庚○○、卯○○、午○○、丑○○、丙○○、子○○、戊○○、甲○○、巳
    ○○、壬○○於警詢時陳述失竊情節及蔡長益於警詢時陳述辰○○販賣手機情節
    相符，並有贓物認領保管單二紙、「京雨服飾店」監視攝影機翻拍被告行竊過程
    之照片五張附卷可稽，堪信被告於本院審理時之自白為真實，本案事證明確，被
    告犯行洵堪認定。
二、核被告辰○○所為，係犯刑法第三百二十條第一項之普通竊盜罪嫌。而竊盜罪所
    保護之法益係財產監督權，被告在同時、同地（加加皮鞋店）竊取丑○○、丙○○二人之手機，自屬侵害渠等之財產監督權法益，係屬一行為而觸犯二個普通竊
    盜罪名，為想像競合犯，依刑法第五十五條規定，從重論以一普通竊盜罪名。被
    告先後數次普通竊盜犯行，時間緊接、方法相同，觸犯構成要件相同之罪名，顯
    係基於概括犯意反覆為之，為連續犯，依刑法第五十六條規定，以一罪論，並加
    重其刑。事實一之（一）、（三）至（五）及（七）至（十二）之普通竊盜犯行
    ，聲請簡易判決處刑意旨雖未論及，然與前開聲請簡易判決處刑部分有連續犯裁
    判上一罪關係，本為聲請簡易判決處刑效力所及，本院自應併予審理。爰審酌被
    告曾於九十一年間因竊盜案件，甫經臺灣高等法院臺中分院於九十一年十一月二
    十六日，以九十一年度上易字第二Ｏ二五號判處有期徒刑三月，緩刑二年，於九
    十一年十二月十五日確定，有臺灣高等法院被告全國前案紀錄表及臺灣臺中地方
    法院檢察署刑案資料查註紀錄表附卷可稽，堪認其品行不佳，其於前開竊盜案件
    宣判後，旋另行起意再犯本案數起普通竊盜案件，且期間分別於九十二年三月二
    十六日及同年月三十一日為警查獲後，猶再犯普通竊盜犯行不輟，顯無悛悔之意
    ，。雖其行竊財物後加以變賣，意在供應生活所需，犯罪動機堪憫，然一再觸犯
    竊盜罪名，無視於法院前已給與緩刑自新之機會，惡性非輕及被告犯後業已坦承
    犯行之態度等一切情狀，量處如主文所示之刑，以示懲儆。
三、移送併案意旨（九十二年度偵字第九五二四號）另以被告辰○○意圖為自己不法
    之所有，並基於概括犯意，為以下之普通竊盜犯嫌：（一）九十一年七月十二日
    晚上七時許，在「卡吉利國際服飾店」（址設臺中市○區○○路二段六一號），
    竊取袁慧怡所有之ＮＯＫＩＡ廠牌８２５０型號手機一支。（二）九十一年七月
    十五日晚上六時許，在「緹而美服飾店」（址設臺中市○○路○段一三九號）竊
    取丁○○所有之ＮＯＫＩＡ廠牌８２５０型號手機一支。（三）九十一年九月二
    十八日晚上九時三十分許，在「龍祥服飾店」（址設臺中市○區○○路二段四一
    號），竊取乙○○所有之ＭＯＴＯＲＯＬＡ廠牌Ｖ３６８８型號手機一支，因認
    被告另涉有刑法第三百二十條第一項之普通竊盜罪嫌。訊據被告固坦承前開普通
    竊盜犯行，核與丁○○、乙○○及「卡吉利國際服飾店」店員癸○○於警詢時指
    述情節相符，有渠等之警詢筆錄附卷可稽，堪信為真實。惟按刑事訴訟法第三百
    零二條第一款規定，案件曾經判決確定者，應為免訴之判決，係以同一案件，已
    經法院為實體上之確定判決，該被告應否受刑事制裁，既因前次判決而確定，不
    能更為其他有罪或無罪之實體上裁判。此項原則，關於實質上一罪或裁判上一罪
    ，其一部事實已經判決確定者，對於構成一罪之其他部分，亦均應適用。此種事
    實係因審判不可分之關係，在審理事實之法院，就全部犯罪事實，依刑事訴訟法
    第二百六十七條規定，本應予以審判，故其確定判決之既判力自應及於全部之犯
    罪事實。如在最後審理事實法院宣示判決後始行發生之事實，既非該法院所得審
    判，即為該案判決之既判力所不能及（最高法院卅二年上字第二五七八號判例參
    照），是既判力對於時間效力之範圍應以最後審理事實法院之宣示判決日為判斷
    之標準。經查，被告曾於九十一年間因竊盜案件，甫經臺灣高等法院臺中分院於
    九十一年十一月二十六日，以九十一年度上易字第二Ｏ二五號判處有期徒刑三月
    ，緩刑二年，於九十一年十二月十五日確定等情，有臺灣高等法院被告全國前案
    紀錄表及臺灣臺中地方法院檢察署刑案資料查註紀錄表附卷可稽，而前開犯罪時
    間均在前案即臺灣高等法院臺中分院九十一年度上易字第二Ｏ二五號刑事判決宣
    示判決日以前，揆諸前開說明，自為前案既判力所及，本應諭知免訴之判決，然
    此部分既未經檢察官提起公訴，本院無從予以審理，應退回檢察官另為適法之處
    理，附此說明。
據上論斷，應依刑事訴訟法第四百五十二條、第二百九十九條第一項前段，刑法第五
十六條、第三百二十條第一項、第五十五條，罰金罰鍰提高標準條例第一條前段，判
決如主文。
中      華      民      國    九十二    年      七      月     十一     日
                              臺灣臺中地方法院刑事第三庭
                                      法  官  陳  得  利
右正本證明與原本無異。
如不服本判決，應於送達後十日內向本院提出上訴狀（須附繕本），上訴於臺灣高等
法院臺中分院。
                                      書記官
中      華      民      國    九十二    年      七      月     十六     日
附錄本案論罪科刑法條全文：
刑法第三百二十條第一項
意圖為自己或第三人不法之所有，而竊取他人之動產者，為竊盜罪，處五年以下有期
徒刑、拘役或五百元以下罰金。


司法院資訊處製作；財團法人民間司法改革基金會備份。
